---
title: "Introduction to Bioinformatic Homework 2"
author: "Yakup Tarık AÇAN"
output: html_document
---

```{r setup, include=FALSE}
knitr::opts_chunk$set(echo = TRUE)
library(Biostrings)
library(ape)
library(seqinr)
```

# 3)

## a)

```{r}
homo_sapiens <- read.GenBank("NM_003381.4", as.character = "TRUE")
pongo_abelii <- read.GenBank("XM_024248829.1", as.character = "TRUE")
equus_caballus <- read.GenBank("XM_023633005.1", as.character = "TRUE")
lutra_lutra <- read.GenBank("XM_047733983.1", as.character = "TRUE")
cavia_porcellus <- read.GenBank("XM_005003122.3", as.character = "TRUE")

homo_sapiens_seq = paste(homo_sapiens, collapse="")
pongo_abelii_seq = paste(pongo_abelii, collapse="")
equus_caballus_seq = paste(equus_caballus, collapse="")
lutra_lutra_seq = paste(lutra_lutra, collapse="")
cavia_porcellus_seq = paste(cavia_porcellus, collapse="")
```

## b)

```{r}
homo_sapiens_pongo_abeli_global<-pairwiseAlignment(pattern=homo_sapiens_seq, subject=pongo_abelii_seq, type="global")
homo_sapiens_pongo_abeli_local<-pairwiseAlignment(pattern=homo_sapiens_seq, subject=pongo_abelii_seq, type="local")

homo_sapiens_equus_caballus_global<-pairwiseAlignment(pattern=homo_sapiens_seq, subject=equus_caballus_seq, type="global")
homo_sapiens_equus_caballus_local<-pairwiseAlignment(pattern=homo_sapiens_seq, subject=equus_caballus_seq, type="local")

homo_sapiens_lutra_lutra_global<-pairwiseAlignment(pattern=homo_sapiens_seq, subject=lutra_lutra_seq, type="global")
homo_sapiens_lutra_lutra_local<-pairwiseAlignment(pattern=homo_sapiens_seq, subject=lutra_lutra_seq, type="local")

homo_sapiens_cavia_porcellus_global<-pairwiseAlignment(pattern=homo_sapiens_seq, subject=cavia_porcellus_seq, type="global")
homo_sapiens_cavia_porcellus_local<-pairwiseAlignment(pattern=homo_sapiens_seq, subject=cavia_porcellus_seq, type="local")
```

## c)

```{r}
homo_sapiens_pongo_abeli_global_score<-pairwiseAlignment(pattern=homo_sapiens_seq, subject=pongo_abelii_seq, type="global",scoreOnly=TRUE)
homo_sapiens_pongo_abeli_local_score<-pairwiseAlignment(pattern=homo_sapiens_seq, subject=pongo_abelii_seq, type="local",scoreOnly=TRUE)

summary(homo_sapiens_pongo_abeli_global_score)
summary(homo_sapiens_pongo_abeli_local_score)
```

```{r}
homo_sapiens_equus_caballus_global_score<-pairwiseAlignment(pattern=homo_sapiens_seq, subject=equus_caballus_seq, type="global",scoreOnly=TRUE)
homo_sapiens_equus_caballus_local_score<-pairwiseAlignment(pattern=homo_sapiens_seq, subject=equus_caballus_seq, type="local",scoreOnly=TRUE)

summary(homo_sapiens_equus_caballus_global_score)
summary(homo_sapiens_equus_caballus_local_score)
```

```{r}
homo_sapiens_lutra_lutra_global_score<-pairwiseAlignment(pattern=homo_sapiens_seq, subject=lutra_lutra_seq, type="global",scoreOnly=TRUE)
homo_sapiens_lutra_lutra_local_score<-pairwiseAlignment(pattern=homo_sapiens_seq, subject=lutra_lutra_seq, type="local",scoreOnly=TRUE)

summary(homo_sapiens_lutra_lutra_global_score)
summary(homo_sapiens_lutra_lutra_local_score)
```

```{r}
homo_sapiens_cavia_porcellus_global_score<-pairwiseAlignment(pattern=homo_sapiens_seq, subject=cavia_porcellus_seq, type="global",scoreOnly=TRUE)
homo_sapiens_cavia_porcellus_local_score<-pairwiseAlignment(pattern=homo_sapiens_seq, subject=cavia_porcellus_seq, type="local",scoreOnly=TRUE)

summary(homo_sapiens_cavia_porcellus_global_score)
summary(homo_sapiens_cavia_porcellus_local_score)
```

## d) 

homo sapiens ve pongo abelii ye baktığımızda global eşlemeye göre local eşlemede eşleşme sayısı daha azken skoru daha yüksektir.\
Genel itibariyle baktığımızda VIP nöronlarının işlevlerinin benzer olduğunu söyleyebiliriz.

```{r}
summary(homo_sapiens_pongo_abeli_global)
```

```{r}
summary(homo_sapiens_pongo_abeli_local)
```

homo sapiens ve equus caballusun skorlarına ve eşleşme sayılarına baktığımızda VIP nöronlarının işlevlerinin benzer olduğunu söyleyebiliriz.

```{r}
summary(homo_sapiens_equus_caballus_global)
```

```{r}
summary(homo_sapiens_equus_caballus_local)
```

homo sapiens ve lutra lutranın skorlarına ve eşleşme sayılarına baktığımızda VIP nöronlarının işlevlerinin benzer olduğunu söyleyebiliriz.

```{r}
summary(homo_sapiens_lutra_lutra_global)
```

```{r}
summary(homo_sapiens_lutra_lutra_local)
```

homo sapiens ve cavia porcellusta eşleme sayılarına ve skorlarına baktığımızda eşleşme sayıları ve skorlar arasında ters orantı olduğunu görebiliyoruz ve bu VIP nöronlarının benzer işlevlerde olmadığına bir işarettir.

```{r}
summary(homo_sapiens_cavia_porcellus_global)
```

```{r}
summary(homo_sapiens_cavia_porcellus_local)
```
